【裁判字號】    97,上,159
【裁判日期】    980623
【裁判案由】    侵權行為損害賠償等
【裁判全文】
臺灣高等法院臺南分院民事判決  97年度上字第159號
上訴人即附
帶被上訴人  吉恩立數位科技股份有限公司
法定代理人  甲○○
上訴人即附
帶被上訴人  庚○○
共      同
訴訟代理人  周志安  律師
被上訴人即
附帶上訴人  乙○○
            丙○○
            戊○○
            己○○
兼  共  同
訴訟代理人  丁○○
上列當事人間請求侵權行為損害賠償等事件，上訴人對於中華民
國九十七年七月十七日臺灣嘉義地方法院第一審判決（九十五年
度訴字第四七二號）提起上訴，被上訴人於本院言詞辯論終結前
提起附帶上訴，並為訴之追加，本院於九十八年六月二日言詞辯
論終結，判決如下：
      主      文
原判決關於命上訴人等給付部分（即主文一、二、三項），並該
部分假執行之宣告，暨訴訟費用之裁判均廢棄。
上廢棄部分，被上訴人在第一審之訴及假執行之聲請均駁回。
被上訴人之附帶上訴、追加之訴及假執行之聲請均駁回。
第一、二審（含附帶上訴及追加之訴）訴訟費用，由被上訴人負
擔。
      事  實  及  理  由
一、按當事人法定代理人之代理權消滅者，應由有代理權之法定
    代理人承受訴訟，此觀民事訴訟法第一百七十條規定自明。
    本件上訴人吉恩立數位科技股份有限公司（下稱吉恩立公司
    ）之法定代理人於第二審上訴程序中，已由金澤辰變更為甲
    ○○，此有公司變更登記表存卷（見本審卷第一九七頁）可
    參；上訴人具狀聲明承受訴訟，核無不合，應予准許，先予
    敘明。
二、再按在第二審所為訴之變更、追加，若係請求之基礎事實同
    一者，縱未經他造同意，亦得為之，此觀諸民事訴訟法第四
    百四十六條第一項、第二百五十五條第一項第二款規定自明
    。查：本件被上訴人於原審起訴主張伊等均係上訴人吉恩立
    公司代理天堂II線上付費遊戲之會員，上訴人吉恩立公司之
    受僱人庚○○，於民國九十五年五月二十八日上午，以伊等
    違規使用外掛程式為由，將伊等使用線上遊戲之帳號永久鎖
    定，禁止伊等使用如原判決附件二所示之遊戲帳號、裝備道
    具，並在吉恩立公司網站－「惡魔島」網頁之黑名單中，公
    告伊等為違規使用外掛程式玩家；上訴人庚○○於執行職務
    時不法侵害伊等權利，應與吉恩立公司同負連帶損害賠償責
    任，而本於侵權行為損害賠償法律關係，求為命上訴人吉恩
    立公司返還伊等所有遊戲帳號、裝備道具，上訴人等並應連
    帶賠償伊等精神損害，及在吉恩立公司官方網站上刊登道歉
    文之判決。嗣原審為上訴人一部勝訴、一部敗訴之判決後，
    案經上訴人聲明不服提起上訴；被上訴人於本院言詞辯論終
    結前，就原審所為不利於其等之判決亦聲明不服，提起附帶
    上訴，並就上開同一基礎事實，另追加聲明「上訴人等應在
    遊戲雜誌（自1.密技吱吱叫、2.強者特攻、3.電腦玩家等雜
    誌中擇一）刊登如原判決附件一之道歉文」等情（見本審卷
    第一四０頁至第一四四頁），附帶被上訴人雖不同意其等訴
    之追加，惟揆諸上開說明，附帶上訴人所為上開追加之訴，
    於程序上仍無不合，應予准許，併先敘明。
三、被上訴人主張：丁○○、乙○○、丙○○、戊○○、己○○
    等，均係上訴人吉恩立公司代理天堂II線上付費遊戲（下稱
    系爭線上遊戲）之會員（即遊戲玩家），伊等在吉恩立公司
    電腦網路上登記使用之名稱依序為阿古力巴、小甜美美、小
    甜梅、愛美女神維納斯、瑟列斯。伊等始終依吉恩立公司訂
    定之遊戲規章進行線上遊戲，並無違規使用外掛程式進行線
    上遊戲情事。上訴人庚○○係上訴人吉恩立公司之受僱人，
    為系爭線上遊戲之ＧＭ（即遊戲管理人員，下稱ＧＭ）主管
    ，負責系爭線上遊戲之遊戲管理；未經查核，於九十五年五
    月二十八日上午，以伊等違規使用外掛程式為由，將伊等使
    用系爭線上遊戲之帳號永久鎖定，禁止伊等使用如原判決附
    件二所示之遊戲帳號、裝備道具，並在吉恩立公司網站－「
    惡魔島」網頁之黑名單中，公告伊等為違規使用外掛程式之
    玩家，損害伊等在網路上之名譽。上訴人庚○○因執行職務
    不法侵害伊等權利，致伊等受有損害，應與上訴人吉恩立公
    司同負連帶損害賠償責任。為此，依民法第一百八十四條、
    第一百八十八條第一項、第一百九十五條規定，於原審起訴
    求為命：(1)上訴人等應連帶賠償丁○○、乙○○、丙○○、
    戊○○、己○○之精神上損害，依序為新台幣（下同）十五
    萬元、四萬元、十萬元、三萬元、三萬元，及其法定利息。
    (2)上訴人等應在吉恩立公司天堂II官方網站中之「系統公告
    」刊登如原判決附件一之道歉文。(3)上訴人等應除去被上訴
    人等在吉恩立公司網站「惡魔島」之黑名單。(4)上訴人吉恩
    立公司應返還被上訴人等於九十五年五月二十八日前，如原
    判決附件二所示之虛擬裝備道具及原有使用權利之判決。又
    ，原審所為上訴人敗訴判決並無不合，上訴人之上訴並無理
    由；惟原審判決駁回伊等精神上損害部分，尚有未洽，且伊
    等日常均以上揭人物名稱與線上網友連絡，伊等上揭名稱為
    眾人所皆知，上訴人等所為回復伊等名譽方式，除應在其官
    方網站公告道歉文外，另應在遊戲雜誌（自1.密技吱吱叫、
    2.強者特攻、3.電腦玩家等雜誌中擇一）刊登道歉文，始足
    以回復伊等名譽。並聲明：(一)上訴駁回。(二)附帶被上訴人應
    依序再連帶給付丁○○、乙○○、丙○○、戊○○、己○○
    十三萬元、二萬元、八萬元、一萬元、一萬元，及均自原審
    起訴狀繕本送達翌日起至清償日止，按週年利率百分之五計
    算之利息。(三)上訴人等應將原判決附件一所示道歉文，另在
    遊戲雜誌上刊登。(四)願供擔保，請准宣告假執行。(五)上訴及
    附帶上訴訴訟費用均由對造負擔。
四、上訴人則以：被上訴人等違反上訴人吉恩立公司訂定系爭線
    上遊戲之遊戲規章，使用非吉恩立公司提供之程式（包括外
    掛或修改程式，以下稱『外掛程式』）進行遊戲，經吉恩立
    公司之電腦偵測軟體，偵測出被上訴人等進行系爭線上遊戲
    時，主動回傳公司之電腦訊號異常而發現。吉恩立公司依雙
    方約定之「服務合約書」約定，將被上訴人等人予以停權，
    並無不法侵害被上訴人等人之權利可言，不負損害賠償責任
    。況被上訴人等係使用網路之虛擬名稱，與被上訴人等在現
    實社會中之姓名無關，該遊戲使用者名稱亦無法與被上訴人
    等人之姓名發生聯想或產生任何聯繫，難認其等之名譽權遭
    受損害；被上訴人等請求渠等賠償其精神上損害，及刊登道
    歉文，於法無據。原審為渠等敗訴之判決，尚有未洽；至於
    被上訴人所提附帶上訴及追加之訴，均為無理由。並聲明：
    (一)原判決不利於上訴人部分廢棄。(二)上廢棄部分，被上訴人
    等在第一審之訴及假執行之聲請均駁回。(三)附帶上訴及追加
    之訴均駁回。(四)如受不利判決，願以現金或台灣銀行無記名
    可轉讓定期存單供擔保，請准宣告免為假執行。(五)上訴及附
    帶上訴（含追加之訴）訴訟費用均由對造負擔。
五、兩造不爭執之事實：
（一）被上訴人等為上訴人吉恩立公司代理天堂II線上付費遊戲
      之會員。
（二）上訴人吉恩立公司於九十五年五月二十八日，以被上訴人
      等五人「使用任何外掛或修改程式影響遊戲正常進行」之
      違約事實，將被上訴人五人使用系爭線上遊戲之帳號永久
      鎖定，並上網公告被上訴人五人在系爭線上遊戲使用之帳
      號、人物名稱ＩＤ。
（三）上訴人庚○○為上訴人吉恩立公司之受僱人，為系爭線上
      遊戲之ＧＭ主管，負責系爭線上遊戲之遊戲管理，為判定
      被上訴人五人違規使用外掛程式事實之人。
（四）系爭線上遊戲ＩＤ之阿古力巴、小甜美美、小甜梅、愛美
      女神維納斯、瑟列斯，其登記使用人依序為被上訴人丁○
      ○、乙○○、丙○○、戊○○、己○○。
（五）上訴人吉恩立公司網站－惡魔島網頁上，刊登阿古力巴、
      小甜美美、小甜梅、愛美女神維納斯、瑟列斯等五人有「
      使用任何外掛或修改程式影響遊戲正常進行」之違約事實
      ，而永久鎖定其等帳號。
（六）上開事實，有被上訴人於原審提出而為上訴人所不爭之網
      路公告、遊戲規章、遊戲帳號道具清單（即原判決附件二
      ）存卷可稽（見原審嘉小調字卷第七頁、第一三頁至第一
      九頁、原審訴字卷第二０四頁至第二一五頁），且為兩
      造所不爭，均堪信實。
六、被上訴人等另主張：伊等並未使用外掛或修改程式進行遊戲
    ，上訴人庚○○係上訴人吉恩立公司之受僱人，於執行職務
    時，未經查核，即以伊等使用外掛程式進行遊戲為由，將伊
    等帳號永久鎖定，並上網公告伊等在系爭線上遊戲使用之帳
    號、人物名稱ＩＤ，不法侵害伊等網路上之名譽，應與吉恩
    立公司同負連帶賠償責任等語，則為上訴人否認，並以上情
    置辯；是被上訴人等人在進行系爭線上遊戲時，是否違反上
    訴人吉恩立公司訂立之遊戲規章，使用任何外掛或修改程式
    影響遊戲正常進行？上訴人吉恩立公司得否終止被上訴人等
    人使用系爭線上遊戲權利？公告被上訴人等人之違約事項，
    是否不法侵害被上訴人等之名譽？上訴人等應否負連帶賠償
    責任？核係本件訴訟首應審究之爭點。
七、查：
（一）上訴人主張：被上訴人等五人使用外掛程式進行系爭線上
      遊戲，經上訴人以電腦偵測軟體（checkbot）偵測出，被
      上訴人等五人於進行系爭線上遊戲時，主動回傳公司之電
      腦訊號顯示，當時遊戲人物所在位置詳如本判決附表所示
      ；因其等進行遊戲時，遊戲人物所在位置為遊戲公司未開
      放，或遊戲人物不可能存在之區域，經電腦偵測軟體歸類
      為訊號異常而將訊號紀錄留存，ＧＭ並據此判定被上訴人
      等五人係使用外掛程式進行系爭線上遊戲者，此有上訴人
      提出被上訴人等五人進行遊戲時之資訊紀錄（見原審訴字
      卷第一六三頁、第一六四頁、原審訴字卷第一一頁至
      第二六頁），及座標所在位置之圖文（見本審卷第一一六
      頁、第一一七頁）在卷可參。
（二）證人即上訴人吉恩立公司之員工辛○○於本院審理時到場
      證述：「玩家有無使用外掛程式，是由我設定（偵測程式
      ）好後，由電腦自動偵測。如果電腦發現有外掛程式，系
      統會馬上顯示、紀錄儲存。」、「ＧＭ一般都是接獲檢舉
      ，才會來調紀錄。偵測軟體是由韓國人開發，我只是負責
      操作而已。程式紀錄下來的角色所在位置Ｘ、Ｙ、Ｚ（按
      即空間座標），我會實際到遊戲裡的Ｘ、Ｙ、Ｚ看看是什
      麼地方。有些是原廠就沒有設定開放或系統無法到達的地
      方，電腦程式就會把這些不允許的資料紀錄下來。0.0.65
      605的位置，是類似停留在半空中的位置，而遊戲的設定
      主角不可能永遠停留在半空中不會移動」、「我是直接打
      Ｘ、Ｙ、Ｚ的座標指令，如果沒有指令的話，就不會那麼
      快的進入到那個地方。」等語明確（見本審卷第一六０頁
      至第一六二頁）。
（三）上訴人庚○○本人於本院審理時則到場陳述：「偵測外掛
      程式，通常是由玩家檢舉，或是ＧＭ在遊戲中發現有疑似
      使用外掛程式情形，就會拍下遊戲進行的狀況，作初步判
      定，之後再調閱CHECKBOT的偵測紀錄作為佐證。確認玩家
      使用外掛程式之後，證據也都齊全，我們就會鎖定玩家帳
      號，並發通知給玩家。帳號被鎖定之後，玩家就不能進入
      遊戲軟體。鎖定之後，會在遊戲內的後端公告，公告時，
      所有的玩家在遊戲內就可看到我們的訊息。本件是我所屬
      的ＧＭ先觀察他們的遊戲狀況，經判斷之後，再去調系統
      偵測紀錄。依照資料顯示，本件座標是我們尚未開放的位
      置，所以判定是異常的。」、「偵測軟體由韓國原廠開發
      。這個程式只會比對異常狀況，如果沒有異常就不會有紀
      錄。不只座標異常，如果有違背原廠設定的狀況時，也會
      紀錄下來。」、「因被上訴人異常的座標是0、0、65605
      ，連我們都無法到達，就表示有使用外掛。」、「除了這
      個0、0、65605的座標外，還有0、0、0的座標，我們是根
      據這二個異常訊號，來判斷他們有使用外掛。」等語（見
      本審卷第一八三頁至第一八六頁）。
（四）又原審法院囑託內政部警政署刑事警察局為鑑定時，經該
      局函覆：「二吉恩立公司係以外商提供之外掛偵測系統是
      否偵測出角色異常座標值為判斷依據。然本案吉恩立公司
      無法提供內部座標值詳細之定義，據以強化其判定是否使
      用外掛之準確性，復又無法提供被上訴人等當時使用外掛
      程式或其進行遊戲之歷程紀檔，是以本案尚難認被上訴人
      等是否使用外掛程式進行遊戲。」者，此有該局九十六年
      八月二十二日刑研字第０九六０一二九五一一號函存卷（
      見原審訴字卷第二０頁）可佐。嗣原審法院另行囑託台
      北市電腦商業同業公會為鑑定，經該公會先行安裝外掛程
      式，再不定時執行外掛程式，藉由線上遊戲公司所提供之
      偵測外掛程式歷程紀錄資料，比對其公司之偵測外掛程式
      是否能偵測到玩家使用外掛程式之方式，而鑑定認：「上
      訴人吉恩立公司之偵測軟體可以偵測出鑑定人使用外掛程
      式進行遊戲，吉恩立公司之技術能力應可偵測其遊戲玩家
      使用外掛程式」等情，此亦有該公會於九十七年六月五日
      ，以（九七）電秘字第二七七號函檢送鑑定報告在卷（見
      原審訴字卷第七八頁－鑑定報告外放）可按。
（五）綜參上開各情：
    (1)上訴人吉恩立公司以偵測軟體偵測出被上訴人等五人於本
      判決附表所示時間進行遊戲時，其人物所在位置之座標如
      本判決附表所示者，此有上訴人吉恩立公司提出之資訊記
      錄（見原審訴字卷第一六三頁、第一六四頁、原審訴字
      卷第一六頁）可參。被上訴人雖否認上開資訊紀錄之真
      正，惟其等既不否認於上揭時間進行系爭線上遊戲之事實
      ，僅抗辯：該空間不可能存在遊戲主體等語（見本審卷第
      一二四頁）；參以上揭資訊紀錄係依時間推演，自上而下
      逐筆記錄，並相互銜接，期間自九十五年五月一日起至同
      年月二十七日止，偵測出之次數頻繁，其中被上訴人乙○
      ○部分更高達六十餘次，被上訴人戊○○亦有三、四十次
      之多，苟係臨訟摘錄截取，豈得如此完整？對照證人辛○
      ○證述：上開資訊係由其設定後，由電腦自動偵測紀錄等
      語以觀，堪認上訴人提出之上開資訊紀錄為真實可採。
    (2)其次，附表所示之異常訊號，自九十五年五月一日起至同
      年月二十七日止，經偵測出之次數頻繁，其中被上訴人乙
      ○○部分更高達六十餘次，被上訴人戊○○亦有三、四十
      次之多，足見確係被上訴人等人多次進行遊戲時，經吉恩
      立公司之偵測軟體偵測得出而留存之資訊紀錄。參以被上
      訴人五人同住一處，戊○○為丙○○之子，丁○○與乙○
      ○為夫妻，並為丙○○之兄嫂，足認其等關係相當密切，
      竟同時遭偵測得出其等進行系爭線上遊戲時，人物角色所
      在位置之座標異常，且次數頻繁等情以觀，按諸常情，被
      上訴人等五人同時遭吉恩立公司之偵測軟體偵測而誤判為
      訊號異常，因而將如本判決附表所示之資訊紀錄留存之機
      率微乎其微。
    (3)再者，上訴人吉恩立公司使用外商設計之偵測軟體，確可
      偵測出系爭線上遊戲之玩家是否使用外掛程式進行遊戲者
      ，為鑑定人台北市電腦商業同業公會依循鑑定流程逐一測
      試而獲致之結果，上開鑑定流程並無明顯違背一般經驗與
      論理法則情形，所為上開鑑定結果應堪採信。上訴人吉恩
      立公司使用之偵測軟體既有偵測玩家是否使用外掛程式進
      行遊戲之能力，且被上訴人等人於本判決附表所示時間進
      行遊戲時，經偵測得出遊戲人物所在位置如本判決附表所
      示者，屬於系統未開放或遊戲人物不可能存在之區域，苟
      遊戲玩家確係使用吉恩立公司提供之正常程式進行系爭線
      上遊戲時，遊戲人物絕對不可能在該座標所在位置出現，
      為證人辛○○證述明確之事實，且為兩造不爭執之事實，
      乃被上訴人等五人於進行系爭線上遊戲時，竟多次出現在
      該等座標所在位置，且遭偵測出之次數頻繁，期間更長達
      將近一月，系爭線上遊戲之ＧＭ因此判定被上訴人等人係
      使用外掛程式進行遊戲者，核與常情並無違背。
    (4)至於上訴人吉恩立公司雖未能提出，被上訴人等人於附表
      所示時間進行遊戲時之戲程紀錄檔以供比對，內政部刑事
      警察局因而認：「吉恩立公司無法提供內部座標值詳細之
      定義，據以強化其判定是否使用外掛之準確性，復又無法
      提供被上訴人等當時使用外掛程式或其進行遊戲之歷程紀
      檔，是以本案尚難認被上訴人等是否使用外掛程式進行遊
      戲。」；惟內政部刑事警察局既未經鑑定，同理，亦無法
      反面推論被上訴人等人於上揭時間進行系爭線上遊戲時，
      確未使用外掛程式進行遊戲之事實。至於被上訴人於本判
      決附表所示時間進行遊戲時，經上訴人吉恩立公司使用偵
      測軟體偵測得出回傳之異常資訊，其時間短暫且未連貫；
      惟此等資訊紀錄既係偵測軟體偵測到玩家使用外掛程式時
      ，將偵測得出之資訊留存之紀錄，與系爭線上遊戲玩家進
      行遊戲時之遊戲歷程資料，本屬不同之資訊紀錄；且系爭
      線上遊戲之ＧＭ依據上開資訊紀錄，已可作為判定玩家是
      否使用外掛程式之憑證，上訴人吉恩立公司雖未能提出被
      上訴人等五人，於上揭時間進行系爭線上遊戲時之完整遊
      戲歷程檔供作比對，惟並不足以影響被上訴人等於上揭時
      間進行系爭線上遊戲時，確有使用外掛程式進行遊戲之事
      實認定。
    (5)基上，被上訴人等五人於本判決附表所示時間，確有使用
      非吉恩立公司提供之程式進行遊戲，致自動回傳電腦訊號
      予吉恩立公司時，經吉恩立公司之偵測軟體判讀其訊號異
      常而予紀錄，且次數頻繁，期間長達近一月，衡情，並無
      誤判之虞；對照上訴人吉恩立公司使用之偵測軟體確有偵
      測玩家使用外掛程式進行遊戲之能力等情以觀，堪認上訴
      人主張被上訴人等五人確有違規使用非吉恩立公司提供之
      程式進行系爭線上遊戲者，為真實可採。
八、按因侵權行為所發生之損害賠償請求權，以行為人有故意或
    過失不法侵害他人權利為其成立要件，若行為人之行為並無
    不法，縱造成他人權利受損，亦無負賠償責任可言，此觀民
    法第一百八十四條第一項、第一百八十八條第一項、第一百
    九十五條第一項規定至明。查被上訴人等均係上訴人吉恩立
    公司代理系爭線上遊戲之會員，其等於加入系爭線上遊戲之
    會員前，同意吉恩立公司訂立之「線上遊戲服務合約書」條
    款，為兩造未爭執之事實。次查上揭合約書第一條明白揭示
    ：「一旦您註冊會員或使用天堂線上遊戲所提供之任何服務
    ，即表示您同意並願意遵守以下所有規定及本公司網站上公
    布之遊戲規則。」、第八條並載明：「若玩家行為違反規範
    或法令者，吉恩立公司得隨時停止玩家使用公司的服務。」
    ，此觀卷附兩造不爭執之上揭合約書條款自明（見原審嘉小
    調字卷第一二二頁、第一二三頁）。此外，吉恩立公司訂立
    公布之系爭線上遊戲規章第二十四條規定：「不可有任何自
    動練功或使用非官方提供程式進行遊戲。．．．違者帳號一
    律永久停權」，第三十條則規定：「使用非官方提供程式或
    外掛程式進行遊戲」者，初犯即處以「帳號永久鎖定」之處
    分，此亦有卷附兩造不爭執之系爭線上遊戲規章可參（見原
    審嘉小調字卷第一五頁、第一六頁）。本件被上訴人等既註
    冊加入為上訴人吉恩立公司代理系爭線上遊戲之會員，自係
    同意遵照上訴人吉恩立公司訂立之系爭線上遊戲規章規定，
    不得使用非吉恩立公司提供之程式進行遊戲。惟被上訴人等
    確於本判決附表所示時間，使用外掛程式進行遊戲，既如上
    述，上訴人吉恩立公司依系爭線上遊戲規章第三十條規定，
    處以「帳號永久鎖定」之處罰，並停止玩家使用吉恩立公司
    之服務，及在網路上公告被上訴人等人之上開違規事項，既
    係本於上揭合約之約定，其所為行為即無不法可言；依首開
    說明，縱因此造成被上訴人等人之權利受損，亦不負賠償責
    任。被上訴人主張上訴人庚○○因執行職務，不法侵害伊等
    權利，致伊等受有損害，應與上訴人吉恩立公司同負連帶損
    害賠償責任云云，洵屬無據，不應准許。
九、綜上所述，本件被上訴人等五人確於附表所示時間，違規使
    用非吉恩立公司提供之程式進行遊戲，違反上訴人吉恩立公
    司訂立之遊戲規章第二十四條規定，其等系爭線上遊戲之帳
    號應予永久停權，上訴人吉恩立公司依雙方訂立之「線上遊
    戲服務合約書」第八條規定，停止被上訴人等使用吉恩立公
    司之服務，及在網路上公告被上訴人等人之上開違規事項，
    並無不法侵害被上訴人等人之名譽或權利可言，難認上訴人
    等應負侵權行為損害賠償之連帶責任。從而，被上訴人等本
    於民法第一百八十四條、第一百八十八條第一項、第一百九
    十五條規定，求為命：(1)上訴人等應依序連帶賠償丁○○、
    乙○○、丙○○、戊○○、己○○十五萬元、四萬元、十萬
    元、三萬元、三萬元，及其法定利息。(2)上訴人等應在吉恩
    立公司天堂II官方網站中之「系統公告」，及遊戲雜誌（自
    1.密技吱吱叫、2.強者特攻、3.電腦玩家等雜誌中擇一）刊
    登如原判決附件一之道歉文。(3)上訴人等應除去被上訴人等
    在吉恩立公司網站「惡魔島」之黑名單。(4)上訴人吉恩立公
    司應返還被上訴人等人於九十五年五月二十八日前，如原判
    決附件二所示之虛擬裝備道具併原有使用權利之判決，均為
    無理由，不應准許。原審疏未詳查，判決上訴人二人應連帶
    給付被上訴人各二萬元之本息；上訴人二人應在吉恩立公司
    天堂II官方網站中之「系統公告」共同刊登如原判決附件一
    之道歉文，並除去被上訴人等人於吉恩立公司網站「惡魔島
    」之黑名單；吉恩立公司應償還被上訴人等人於九十五年五
    月二十八日前，在吉恩立公司天堂II使用之帳號，及如原判
    決附件二之虛擬裝備道具併原有使用權利；並依兩造之聲請
    分別酌定相當之擔保金額為准、免假執行之宣告者，於法即
    有未合。上訴人等上訴意旨指摘原判決此部分不當，為有理
    由，應由本院將原判決此部分予以廢棄，並改判如主文第二
    項所示；至於被上訴人等其餘不應准許部分，原審為被上訴
    人等敗訴之判決，並駁回其等假執行之聲請，所採之理由雖
    有不同，惟結論並無二致，仍應予維持；被上訴人等人之附
    帶上訴意旨指摘原判決此部分為不當，非有理由，應予駁回
    。另被上訴人於本院審理時，追加聲明：「上訴人應在遊戲
    雜誌刊登如原判決附件一之道歉文」部分，亦為無理由，應
    予駁回，其此部分假執行之聲請亦失所附麗，應併予駁回。
十、本件事證已臻明確，兩造其餘攻擊防禦方法之陳述，與判決
    結果並無影響，爰不一一論述，併此敘明。
十一、據上論結，本件上訴人之上訴為有理由，被上訴人之附帶上
    訴及追加之訴均為無理由，依民事訴訟法第四百五十條、第
    四百四十九條第一項、第二項、第七十八條、第八十五條第
    一項前段，判決如主文。
中    華    民    國    98    年    6     月    23    日
                    民事第三庭  審判長法  官  陳  光  秀
                                      法  官  曾  平  杉
                                      法  官  李  文  賢
上為正本係照原本作成。
如對本判決上訴，須於判決送達後20日內向本院提出上訴狀，未
表明上訴理由者，應於上訴後20日內，向本院提出理由書（須附
繕本）。依法須繳納裁判費並應委任律師為訴訟代理人，始得上
訴。
中    華    民    國    98    年    6     月    24    日
                                      書記官  劉  清  洪
【附記】
民事訴訟法第466條之1：
(1)對於第二審判決上訴，上訴人應委任律師為訴訟代理人。但上
  訴人或其法定代理人具有律師資格者，不在此限。
(2)上訴人之配偶、三親等內之血親、二親等內之姻親，或上訴人
  為法人、中央或地方機關時，其所屬專任人員具有律師資格並
  經法院認為適當者，亦得為第三審訴訟代理人。
民事訴訟法第466條之2：
  上訴人無資力委任訴訟代理人者，得依訴訟救助之規定，聲請
  第三審法院為之選任律師為其訴訟代理人。
附表：
┌──┬───────┬─────────┬────────────┬───────┐
│編號│遊戲人物名稱  │  時  間          │位置（空間座標X、Y、Z） │ 備    註     │
├──┼───────┼─────────┼────────────┼───────┤
│１  │阿古力巴      │95/05/03 02:08:36 │X：0、Y：0、Z：65605    │              │
│    │（即丁○○）  │95/05/05 13:00:35 │X：0、Y：0、Z：65605    │              │
│    │              │95/05/06 18:17:46 │X：0、Y：0、Z：65605    │              │
│    │              │95/05/06 21:54:53 │X：0、Y：0、Z：65605    │              │
│    │              │95/05/09 10:35:13 │X：0、Y：0、Z：65605    │              │
│    │              │95/05/10 15:32:07 │X：0、Y：0、Z：65605    │              │
│    │              │95/05/11 08:41:15 │X：0、Y：0、Z：65605    │              │
│    │              │95/05/18 01:03:20 │X：0、Y：0、Z：65605    │              │
│    │              │95/05/19 05:01:30 │X：0、Y：0、Z：65605    │              │
│    │              │95/05/19 15:35:02 │X：0、Y：0、Z：65605    │              │
│    │              │95/05/19 20:17:45 │X：0、Y：0、Z：65605    │              │
│    │              │95/05/21 06:37:29 │X：0、Y：0、Z：65605    │              │
│    │              │95/05/26 05:44:37 │X：0、Y：0、Z：65605    │              │
│    │              │95/05/26 21:48:41 │X：0、Y：0、Z：65605    │              │
│    │              │95/05/27 02:44:46 │X：0、Y：0、Z：65605    │              │
├──┼───────┼─────────┼────────────┼───────┤
│２  │小甜美美      │95/05/01 06:48:27 │X：0、Y：0、Z：65605    │總計遊戲筆數達│
│    │（即乙○○）  │95/05/01 11:26:19 │X：0、Y：0、Z：65605    │六十五筆，座標│
│    │              │95/05/01 18:22:33 │X：0、Y：0、Z：65605    │均相同，其中自│
│    │              │95/05/02 04:16:28 │X：0、Y：0、Z：65605    │95/05/03～95/0│
│    │              │95/05/02 04:32:15 │X：0、Y：0、Z：65605    │5/08、95/05/10│
│    │              │95/05/02 12:47:42 │X：0、Y：0、Z：65605    │～95/05/13，95│
│    │              │（95/02/03～95/05/│                        │/05/15～95/05/│
│    │              │ 20之紀錄，略）   │                        │20，每日均有遊│
│    │              │95/05/22 02:30:48 │X：0、Y：0、Z：65605    │戲紀錄（見原審│
│    │              │95/05/22 10:03:06 │X：0、Y：0、Z：65605    │訴字卷21頁～│
│    │              │95/05/22 12:43:33 │X：0、Y：0、Z：65605    │23頁），資料相│
│    │              │95/05/22 18:36:44 │X：0、Y：0、Z：65605    │同，予以省略。│
│    │              │95/05/23 12:39:51 │X：0、Y：0、Z：65605    │              │
│    │              │95/05/23 14:24:49 │X：0、Y：0、Z：65605    │              │
│    │              │95/05/23 19:43:39 │X：0、Y：0、Z：65605    │              │
│    │              │95/05/24 18:01:40 │X：0、Y：0、Z：65605    │              │
│    │              │95/05/25 13:39:26 │X：0、Y：0、Z：65605    │              │
│    │              │95/05/25 15:59:39 │X：0、Y：0、Z：65605    │              │
│    │              │95/05/26 04:13:02 │X：0、Y：0、Z：65605    │              │
│    │              │95/05/26 04:38:02 │X：0、Y：0、Z：65605    │              │
│    │              │95/05/26 09:03:28 │X：0、Y：0、Z：65605    │              │
│    │              │95/05/27 02:28:33 │X：0、Y：0、Z：65605    │              │
├──┼───────┼─────────┼────────────┼───────┤
│３  │小甜梅        │95/05/08 19:03:35 │X：0、Y：0、Z：65605    │              │
│    │（即丙○○）  │95/05/12 17:47:42 │X：0、Y：0、Z：65605    │              │
│    │              │95/05/12 18:57:29 │X：0、Y：0、Z：65605    │              │
│    │              │95/05/13 11:43:27 │X：0、Y：0、Z：65605    │              │
│    │              │95/05/15 01:47:49 │X：0、Y：0、Z：65605    │              │
│    │              │95/05/15 23:48:53 │X：0、Y：0、Z：65605    │              │
│    │              │95/05/17 00:09:45 │X：0、Y：0、Z：65605    │              │
│    │              │95/05/18 20:08:33 │X：0、Y：0、Z：65605    │              │
│    │              │95/05/19 19:39:24 │X：0、Y：0、Z：65605    │              │
│    │              │95/05/20 00:47:07 │X：0、Y：0、Z：65605    │              │
│    │              │95/05/22 21:50:56 │X：0、Y：0、Z：65605    │              │
│    │              │95/05/23 19:55:16 │X：0、Y：0、Z：65605    │              │
│    │              │95/05/24 15:47:21 │X：0、Y：0、Z：65605    │              │
│    │              │95/05/27 02:51:38 │X：0、Y：0、Z：65605    │              │
│    │              │95/05/27 15:02:26 │X：0、Y：0、Z：65605    │              │
│    │              │95/05/27 15:04:27 │X：0、Y：0、Z：0        │              │
│    │              │95/05/27 15:06:27 │X：0、Y：0、Z：0        │              │
│    │              │95/05/27 15:08:27 │X：0、Y：0、Z：0        │              │
│    │              │95/05/27 15:10:28 │X：0、Y：0、Z：0        │              │
│    │              │95/05/27 15:12:28 │X：0、Y：0、Z：0        │              │
├──┼───────┼─────────┼────────────┼───────┤
│４  │愛美女神維納斯│95/05/02 07:49:54 │X：0、Y：0、Z：65605    │              │
│    │（即戊○○）  │95/05/03 02:04:16 │X：0、Y：0、Z：65605    │              │
│    │              │95/05/03 07:29:46 │X：0、Y：0、Z：65605    │              │
│    │              │95/05/03 10:16:05 │X：0、Y：0、Z：65605    │              │
│    │              │95/05/04 17:25:37 │X：0、Y：0、Z：65605    │              │
│    │              │95/05/04 17:31:34 │X：0、Y：0、Z：65605    │              │
│    │              │95/05/04 21:38:43 │X：0、Y：0、Z：65605    │              │
│    │              │95/05/04 23:50:00 │X：0、Y：0、Z：65605    │              │
│    │              │95/05/05 13:43:32 │X：0、Y：0、Z：65605    │              │
│    │              │95/05/05 23:20:57 │X：0、Y：0、Z：65605    │              │
│    │              │95/05/06 00:18:45 │X：0、Y：0、Z：65605    │              │
│    │              │95/05/06 01:11:48 │X：0、Y：0、Z：65605    │              │
│    │              │95/05/06 09:56:21 │X：0、Y：0、Z：65605    │              │
│    │              │95/05/06 12:53:18 │X：0、Y：0、Z：65605    │              │
│    │              │95/05/06 17:38:54 │X：0、Y：0、Z：65605    │              │
│    │              │95/05/06 23:58:25 │X：0、Y：0、Z：65605    │              │
│    │              │95/05/07 02:24:43 │X：0、Y：0、Z：65605    │              │
│    │              │95/05/07 02:32:45 │X：0、Y：0、Z：65605    │              │
│    │              │95/05/07 11:38:10 │X：0、Y：0、Z：65605    │              │
│    │              │95/05/07 15:38:23 │X：0、Y：0、Z：65605    │              │
│    │              │95/05/08 00:00:11 │X：0、Y：0、Z：65605    │              │
│    │              │95/05/08 15:43:36 │X：0、Y：0、Z：65605    │              │
│    │              │95/05/09 14:19:25 │X：0、Y：0、Z：65605    │              │
│    │              │95/05/10 04:36:57 │X：0、Y：0、Z：65605    │              │
│    │              │95/05/10 04:49:56 │X：0、Y：0、Z：65605    │              │
│    │              │95/05/10 18:51:26 │X：0、Y：0、Z：65605    │              │
│    │              │95/05/10 22:35:47 │X：0、Y：0、Z：65605    │              │
│    │              │95/05/10 22:57:12 │X：0、Y：0、Z：65605    │              │
│    │              │95/05/11 08:55:57 │X：0、Y：0、Z：65605    │              │
│    │              │95/05/11 21:10:18 │X：0、Y：0、Z：65605    │              │
│    │              │95/05/12 04:14:22 │X：0、Y：0、Z：65605    │              │
│    │              │95/05/12 13:48:26 │X：0、Y：0、Z：65605    │              │
│    │              │95/05/12 22:28:13 │X：0、Y：0、Z：65605    │              │
│    │              │95/05/13 02:34:58 │X：0、Y：0、Z：65605    │              │
│    │              │95/05/26 17:34:09 │X：0、Y：0、Z：0        │              │
│    │              │95/05/26 17:36:09 │X：0、Y：0、Z：0        │              │
│    │              │95/05/26 21:49:28 │X：0、Y：0、Z：65605    │              │
│    │              │95/05/27 21:58:06 │X：0、Y：0、Z：65605    │              │
│    │              │95/05/27 22:47:05 │X：0、Y：0、Z：65605    │              │
├──┼───────┼─────────┼────────────┼───────┤
│５  │瑟列斯        │95/05/01 12:40:54 │X：0、Y：0、Z：65605    │              │
│    │（即己○○）  │95/05/01 13:14:10 │X：0、Y：0、Z：65605    │              │
│    │              │95/05/01 17:34:27 │X：0、Y：0、Z：65605    │              │
│    │              │95/05/10 16:38:21 │X：0、Y：0、Z：65605    │              │
│    │              │95/05/10 23:12:12 │X：0、Y：0、Z：65605    │              │
│    │              │95/05/25 01:52:10 │X：0、Y：0、Z：65605    │              │
└──┴───────┴─────────┴────────────┴───────┘


司法院資訊處製作；財團法人民間司法改革基金會備份。
